臺灣高等法院刑事裁定
109年度抗字第1982號
抗  告  人  
即  受刑人  田偉翔



上列抗告人即受刑人因聲請定應執行刑案件，不服臺灣桃園地方
法院中華民國109年10月23日裁定（109年度聲字第4183號），提
起抗告，本院裁定如下：
    主  文
抗告駁回。                                              
    理  由
一、原裁定意旨略以：抗告人即受刑人田偉翔（下稱抗告人）因
    竊盜等案件，先後經法院判處如原裁定附表所示之刑並確定
    ，且原審法院為抗告人所犯如原裁定附表所示4罪之犯罪事
    實最後判決之法院等情，有本院被告前案紀錄表、原裁定附
    表所示刑事判決在卷可稽。經審核抗告人所犯如原裁定附表
    所示之各罪，均係於原裁定附表編號1所示之判決確定日期
    前為之，認檢察官聲請為正當，應予准許，並斟酌抗告人所
    犯罪質、行為次數、犯罪時間之間隔、責任非難重複程度、
    數罪所反應之抗告人人格特性與傾向、對抗告人施以矯正必
    要性等一切情狀，就其所犯數罪為整體非難評價，爰依刑事
    訴訟法第477條第1項，刑法第53條、第51條第6款、第41條
    第1項前段，裁定抗告人所犯如原裁定附表所示之4罪，所處
    各如原裁定附表所示之刑，應執行拘役120日，如易科罰金
    ，以新臺幣1,000元折算1日等語。
二、抗告意旨略以：（一）抗告人所犯數罪多數案件為同一性質
    之犯罪行為，如竊盜犯罪時間緊密，均為民國108年3月，侵
    犯相同法益，反社會人格其微，又犯妨害公務一罪是因喝醉
    與警方口角，抗告人從未想要作奸犯科或傷害他人；（二）
    抗告人因罪服刑至今實有噬臍莫及之誠懇悔意，往昔所造諸
    惡業並由內而外澈底深具覺醒，且抗告人家中有一近70歲老
    母尚待抗告人回家團圓奉養待孝，懇請從新從寬審核抗告人
    犯罪等一切情狀，酌情衡量抗告人合併刑度並撤銷原裁定改
    為更適法之裁定，給予抗告人自新契機等語。
三、按數罪併罰有二裁判以上者，應依第51條之規定定其應執行
    之刑；宣告多數拘役者，於各刑中之最長期以上，各刑合併
    之刑期以下，定其刑期，但不得逾120日，刑法53條、第51
    條第6款分別定有明文。又刑事訴訟法第370條第2項、第3項
    ，對第二審上訴案件之定應執行刑，明定有不利益變更禁止
    原則之適用。而分屬不同案件之數罪併罰，倘一裁判宣告數
    罪之刑，曾經定其執行刑（下稱原定執行刑），再與其他裁
    判宣告之刑定其執行刑時，在法理上亦應同受此原則之拘束
    。亦即基於有利被告之不利益變更禁止原則，分屬不同案件
    之數罪併罰定執行刑，原定執行刑有拘束新定執行刑上限之
    效果，法院裁量所定之刑期上限，自不得較重於「原定執行
    刑加計新宣告刑之總和」；另更定其刑結果，祇要符合刑法
    第51條規定，即是以限制加重原則取代累加原則以決定行為
    人所受刑罰，固屬合法，但基於法秩序理念及法安定性原則
    ，對原定執行刑仍須予以尊重。又法院於裁量另定應執行之
    刑時，祇須在不逸脫上開範圍內為衡酌，而無全然喪失權衡
    意義或其裁量行使顯然有違比例原則之裁量權濫用之例外情
    形，並不悖於定應執行刑之恤刑目的者，即無違裁量權之內
    部性界限。
四、經查：抗告人犯原裁定附表所示各罪，分別經法院判處如原
    裁定附表所示罪刑確定，各罪犯罪時間均在最早確定之編號
    1所示判決確定日之前，且原裁定附表編號1至3所示罪刑，
    曾經臺灣新北地方法院以109年度聲字第1025號裁定定其應
    執行之刑為拘役95日確定等節，有臺灣新北地方法院109年
    度聲字第1025號裁定、如原裁定附表各編號所示判決書及抗
    告人之本院前案紀錄表在卷可稽，檢察官聲請合併定應執行
    刑，原審法院本其職權，裁定本件定應執行刑為拘役120日
    ，經核原裁定所定之應執行刑，係於各刑中之最長期（拘役
    50日）以上、各刑合併刑期之法定上限即拘役120日以下（
    原裁定附表編號1至4各刑合併為拘役137日），且亦在如原
    裁定附表編號1至3之罪曾定應執行刑拘役95日以上，重新定
    其應執行刑；另抗告人所犯如原裁定附表編號1至3為竊盜罪
    ，竊盜部分之罪質相同，犯罪動機亦屬類似，然犯罪時間已
    有間隔，且亦應斟酌每次竊盜犯行均各自侵害不同被害人之
    不同財產法益；而編號4為侮辱公務員罪，亦與前開竊盜罪
    之罪質不同，犯罪型態迥異，彼此間具有一定獨立程度，保
    護法益亦有不同。原審於審酌抗告人所犯罪質、行為次數、
    犯罪時間間隔、責任非難重複程度等一切情狀後，酌定其應
    執行之刑如上，已屬適度減輕抗告人之刑期，所定之執行刑
    並未逾越法律之外部性界限，亦無違反公平、比例及罪刑相
    當原則等法律內部性界限之情形，核屬法院裁量職權之適法
    行使，自無不合。抗告意旨執前詞請求重新裁量，尚非可採
    。綜上所述，抗告人執前詞提起抗告，指摘原裁定不當，為
    無理由，應予駁回。
五、據上論斷，應依刑事訴訟法第412條，裁定如主文。
中　　華　　民　　國　　109 　年　　11　　月　　30　　日
                  刑事第十八庭  審判長法  官  何俏美
                                      法  官  陳海寧
                                      法  官  葉乃瑋
以上正本證明與原本無異。
不得再抗告。
                                      書記官  程欣怡
中　　華　　民　　國　　109 　年　　11　　月　　30　　日